【裁判字號】    98,交易,136
【裁判日期】    981118
【裁判案由】    妨害公務等
【裁判全文】
臺灣苗栗地方法院刑事判決             98年度交易字第136號
公  訴  人  臺灣苗栗地方法院檢察署檢察官
被      告  丙○○
上列被告因妨害公務等案件，經檢察官提起公訴（98年度偵字第
4540號），被告於本院準備程序進行中為有罪之陳述，經本院改
行簡式審判程序，判決如下：
    主  文
丙○○犯妨害公務執行罪，處有期徒刑肆月，如易科罰金，以新
臺幣壹仟元折算壹日。又犯不能安全駕駛動力交通工具罪，處有
期徒刑參月，如易科罰金，以新臺幣壹仟元折算壹日。應執行有
期徒刑陸月，如易科罰金，以新臺幣壹仟元折算壹日。緩刑貳年
，並應向公庫支付新臺幣貳萬元。
    犯罪事實及理由
一、犯罪事實：
    丙○○於民國98年8 月26日21時許在苗栗縣通霄鎮某小吃店
    處服用酒類，已達不能安全駕駛動力交通工具之程度後，仍
    於同日22時40分許，騎車牌號碼219-BCM 號重機車沿苗栗縣
    通霄鎮內湖里苗128 線由西往東方向行駛，適於該路7-11便
    利商店前，有苗栗縣警察局通霄分局通霄派出所警員甲○○
    、杜瑞欽身著制服正在依法執行擴大臨檢勤務工作，見丙○○行車不穩遂將其攔檢盤查取締，丙○○見狀閃躲，並藉故
    至該便利商店上廁所，約30分鐘後始步出該商店，甲○○欲
    對之實施酒測，丙○○不但不肯配合，並大聲咆哮要離開現
    場，甲○○乃以左手將之壓制在地上，詎丙○○因不服取締
    ，竟基於妨害公務之犯意，口咬甲○○左前臂挫傷、右手第
    5 小指擦傷（傷害部分未據告訴）；當時負責攝影之同組成
    員杜瑞欽乃呼叫警員乙○○趕往支援，乙○○趕到現場時，
    丙○○仍持續掙扎，意圖掙脫，甲○○、乙○○乃一左一右
    架著丙○○欲合力推進警車，丙○○又藉機口咬乙○○右手
    肘使之擦傷（傷害部分未據告訴），以此方式對該2 員警依
    法執行職務時施以強暴。嗣經警於同日23時44分測試其酒後
    吐氣所含之酒精成分，每公升達0.84毫克。
二、證據名稱：
（一）被告丙○○於本院審理時之自白。
（二）證人甲○○警員、乙○○警員於警詢、偵訊中之指述。
（三）通霄分局道路當事人酒精測定紀錄表、刑法185 條之3 案
      件測試觀察紀錄表、汽機車駕駛人酒後生理協調平衡檢測
      紀錄表及苗栗縣警察局舉發違反道路交通管理事件通知單
      各1 份。
（四）通霄光田醫院診斷證明書2 紙。
三、論罪科刑：
（一）核被告所為，係犯刑法第135 條第1 項之妨害公務執行罪
      及同法第185 條之3 之服用酒類不能安全駕駛動力交通工
      具罪。
（二）被告就上開妨害公務執行罪、服用酒類不能安全駕駛動力
      交通工具罪2 罪間，犯意各別，行為互殊，應分論處罰。
（三）爰審酌被告為警查獲時酒精濃度值、酒後行駛之時間、路
      段、未肇事產生實害；另被告於公務員依法執行職務時，
      拒絕盤查而傷害警員，漠視公權力之執行及依法執行職務
      之公務員人格、人身安全及威嚴，惟被告年輕識淺，犯後
      坦承犯行，並獲得執勤員警原諒，有致歉書1 份附卷足憑
      （見本院卷第25頁），併參酌檢察官分別具體求刑並經被
      告同意（見本院卷第24頁）等一切情狀，分別量處如主文
      所示之刑，併均諭知易科罰金之折算標準，暨定其應執行
      之刑及易科罰金之折算標準，以示懲儆。另查被告未曾因
      故意犯罪受有期徒刑以上刑之宣告，有臺灣高等法院被告
      前案紀錄表在卷可稽，犯後坦承犯行，態度良好，茲念其
      僅因一時失慮，致罹刑章，諒經此偵審程序，當知所警惕
      ，信無再犯之虞，且聲請人亦求為緩刑宣告等情（見本院
      卷第12、13頁），本院因認前開所宣告之刑以暫不執行為
      適當，爰併予諭知緩刑2 年，以啟自新。然審酌為促使其
      日後知曉尊重法治觀念，本院認除前開緩刑宣告外，另有
      賦予被告一定負擔之必要，遂併予諭知被告應向公庫支付
      新臺幣2 萬元，以期符合本件緩刑之目的。
四、本件於審判期日，被告對檢察官求處之刑度（如主文所示）
    表示願意接受，並以言詞陳明願捨棄上訴權而記明筆錄（見
    本院卷第24頁），依刑事訴訟法第357 條第1 項、第358 條
    第1 項但書、第359 條規定，被告因捨棄上訴權而喪失上訴
    權。
五、應適用之法條：
（一）刑事訴訟法第273 條之1 第1 項、第284 條之1 、第299
      條第1 項前段、第310 條之2 、第454 條第1 項。
（二）刑法第135 條第1 項、第185 條之3 、第51條第5 款、第
      41條第1 項前段、第74條第1 項第1 款、第2 項第4 款。
（三）刑法施行法第1 條之1 。
六、本判決係依刑事訴訟法第310 條之2 、第454條 第1 項製作
    ，依法僅記載當事人欄、主文、犯罪事實、證據名稱以及應
    適用之法條。如不服本判決，應於判決送達之日起10日內，
    向本院提起上訴（被告已捨棄上訴而喪失上訴權）。
本案經檢察官黃明正到庭執行職務。
中    華    民    國    98    年    11    月    18    日
                  刑事第一庭  法  官  林 卉 聆
以上正本證明與原本無異。
如不服本判決，應於判決送達後10日內向本院提出上訴狀（應抄
附繕本），其未敘述上訴理由者，應於上訴期間屆滿後20日內補
提理由書狀於本院，上訴於臺灣高等法院臺中分院。告訴人或被
害人如對於本判決不服者，應具備理由請求檢察官上訴，其上訴
期間之計算係以檢察官收受判決正本之日期為準。
                              書記官  楊 慧 萍
中    華    民    國    98    年    11    月    18    日
附錄論罪科刑之法條全文：
刑法第135 條第1 項：
對於公務員依法執行職務時，施強暴脅迫者，處3 年以下有期徒
刑、拘役或3 百元以下罰金。
刑法第185 條之3
服用毒品、麻醉藥品、酒類或其他相類之物，不能安全駕駛動力
交通工具而駕駛者，處1 年以下有期徒刑、拘役或科或併科15萬
元以下罰金。


司法院資訊處製作；財團法人民間司法改革基金會備份。
